# 如何确定长期股权投资的价值

提问人：qjr1124 时间：2012-06-01 15:09:11
回复 doucunchaod 的帖子
人家已经有审计单位了，当然拒绝你的审计，不是重复了吗？人家给你报表就不错了。

回答人：chenyiwei
这涉及到集团审计的方法和一些概念，建议查阅 1401 号审计准则及其指南。

回答人：chenyiwei
不能这样理解。法定审计和权益法核算目的的审计在审计范围、重要性水平确定等方面还是存在差异的，而且要考虑组成部分审计师的专业胜任能力和职业道德要求，很可能组成部分审计师的工作不符合主审所的质量要求。